【裁判字號】    94,簡上,152
【裁判日期】    950222
【裁判案由】    業務過失傷害
【裁判全文】
臺灣高雄地方法院刑事判決             94年度簡上字第152號
上  訴  人
即  被  告  乙○○
選任辯護人  傅祖聲律師
            林麗琦律師
上列上訴人因業務過失傷害案件，不服臺灣高雄地方法院高雄簡
易庭93年度簡字第6325號中華民國94年1 月20日第一審簡易判決
（聲請簡易判決處刑書案號：臺灣高雄地方法院檢察署93年度偵
續一字第6 號），提起上訴，本院管轄之第二審合議庭依通常程
序逕為第一審判決如下：
    主  文
原判決撤銷。
乙○○無罪。
    理  由
壹、公訴意旨以：被告乙○○係麥當勞餐廳股份有限公司設於高
    雄市三民區○○○路780 號1 樓分店（下稱麥當勞高雄九如
    店）之經理，為從事業務之人，該店於上址設有兒童遊戲區
    遊樂場所，被告負責該遊樂場各項遊樂設施之安全管理，其
    明知兒童遊戲區係提供兒童顧客休憩遊玩之處所，對於所設
    置之各項遊樂器材及設施，本應注意具備一定標準之安全性
    ，如該設施對於稚齡兒童具有相當危險性，即負有維修或在
    明顯地點設置警告標誌，以禁止兒童使用或提醒家長應陪同
    或在場監護，以避免危險發生，且依其經營遊樂場經驗，並
    無不能注意之情事，卻仍疏未注意，適有兒童連惟眾（民國
    83年9 月2 日生）於90年8 月2 日下午，隨同其母俞珮祺至
    該店用餐，連惟眾在進入該店附設兒童遊戲區內玩時，因遊
    戲區內護欄上木條未緊密接合留有缺口，致連惟眾從高處跌
    下，撞擊該處缺口後，造成左側頭部創傷之傷害，案經連惟
    眾之父戊○○提出告訴，因認被告涉犯刑法第284 條第2 項
    前段業務過失傷害罪嫌云云。
貳、按犯罪事實應依證據認定之，無證據不得認定其犯罪事實。
    又不能證明被告犯罪者，應諭知無罪之判決；被告之自白，
    不得作為有罪判決之唯一證據，仍應調查其他必要之證據，
    以察其是否與事實相符，刑事訴訟法第154 條第2 項、第
    301 條第1 項、第156 條第2 項分別定有明文。所謂證據，
    係指足以認定被告確有犯罪行為之積極證據而言，該項證據
    自須適合於被告犯罪事實之認定，始得採為斷罪資料。苟積
    極證據不足為不利於被告事實之認定時，即應為有利於被告
    之認定，更不必有何有利之證據（參見最高法院29年上字第
    3105號、30年上字第816 號判例）；又事實之認定，應憑證
    據，如未能發現相當證據，或證據不足以證明，自不能以推
    測或擬制之方法，以為裁判基礎（參照最高法院40年臺上字
    第86號判例），且為刑事訴訟法上證明之資料，無論其為直
    接證據或間接證據，均須達於通常一般之人均不致於有所懷
    疑，而得確信其為真實之程度，始得據為有罪之認定，若其
    關於被告是否犯罪之證明未能達此程度，而有合理性懷疑之
    存在，致使無從形成有罪之確信，根據「罪證有疑，利於被
    告」之證據法則，即不得遽為不利於被告之認定（最高法院
    76年臺上字第4986號判例意旨參照）。又刑事訴訟法第161
    條第1 項規定：檢察官就被告犯罪事實，應負舉證責任，並
    指出證明之方法。因此，檢察官對於起訴之犯罪事實，應負
    提出證據及說服之實質舉證責任。倘其所提出之證據，不足
    為被告有罪之積極證明，或其指出證明之方法，無從說服法
    院以形成被告有罪之心證，基於無罪推定之原則，自應為被
    告無罪判決之諭知（最高法院92年臺上字第128 號判例意旨
    參照）。
參、公訴人認上訴人即被告（下稱被告）涉有業務過失傷害罪嫌
    ，係以告訴人戊○○之指訴及其提供之相片4 張、健生醫院
    診斷證明書，以及被告於偵訊中不否認麥當勞高雄九如店兒
    童遊戲區內護欄上木條未緊密接合留有裂縫缺口之事實，且
    有證人己○○之證詞為論罪之主要依據。訊據被告堅詞否認
    有何業務過失傷害犯行，並以：連惟眾受傷當日我適值休假
    而不在場，不知連惟眾如何受傷，但案發前我並未發現店內
    兒童遊戲區內護欄上木條有缺口，我休假結束上班，有前去
    查看護欄上之木條，確有略呈弧形，但表面平滑，我並無業
    務過失傷害等語置辯。
肆、證據能力之意見：
一、按被告以外之人於偵查中向檢察官所為陳述，除顯有不可信
    之情況者外，得為證據，同法第159 條之1 第2 項定有明文
    。偵查中對被告以外之人（包括證人、鑑定人、告訴人、被
    害人及共同被告等）所為之偵查筆錄，或被告以外之人向檢
    察官所提之書面陳述，性質上均屬傳聞證據。惟現階段刑事
    訴訟法規定檢察官代表國家偵查犯罪、實施公訴，依法其有
    訊問被告、證人及鑑定人之權，證人、鑑定人且須具結，而
    實務運作時，檢察官偵查中向被告以外之人所取得之陳述，
    原則上均能遵守法律規定，不致違法取供，其可信度極高，
    職是，被告以外之人前於偵查中已具結而為證述，除反對該
    項供述得具有證據能力之一方，已釋明「顯有不可信之情況
    」之理由外，不宜以該證人未能於審判中接受他造之反對詰
    問為由，即遽指該證人於偵查中之陳述不具證據能力。本件
    證人戊○○、庚○○（見91年度他字第444 號卷〈下稱偵2
    卷〉第13頁至第14頁、第16頁）、俞珮祺（偵2 卷第72頁）
    、己○○（偵2 卷第118 頁至第119 頁）、蔡慶松（見93年
    度偵續一字第6 號卷〈下稱偵6 卷〉第85頁）於偵查中經具
    結所為之陳述，被告及其辯護人未曾提及檢察官在偵查時有
    不法取供之情形，反對該項供述得具有證據能力之情形，亦
    未釋明上開供述有顯不可信之情況，依上說明，渠等於上開
    偵查中之證言自均具有證據能力。
二、又於92年2 月6 日修正公布、同年9 月1 日起施行之刑事訴
    訟法第158 條之3 規定：「證人、鑑定人依法應具結而未具
    結者，其證言或鑑定意見，不得作為證據」，是自92年9 月
    1 日起，證人除有同法第186 條第1 項規定不得令具結之情
    形外，均應令具結，否則其證言即不具證據能力，不得採為
    判決基礎（最高法院93年台上字第6578號判決意旨參照）。
    告訴人乃被告以外之第三人，本質上屬於證人，其陳述被害
    人之被害經過時，亦應依上揭人證之法定偵查、審判程序具
    結陳述，方得作為證據，本件告訴人戊○○於偵查中以告訴
    人身分到庭陳述，若認其係證人，本應命其具結，惟檢察官
    既未令其具結，又未說明不得命其具結之原因，竟率予踐行
    證據調查程序，是以告訴人戊○○未經具結之陳述（見偵2
    卷第70頁至第74頁、91年度偵字第9510號卷〈下稱偵3 卷〉
    第9 頁、91年度偵續字第261 號卷〈下稱偵5 卷〉第17頁、
    第18頁、第26頁至第28頁、第36頁至第38頁、第99頁至第
    100 頁、偵6 卷第41頁、第79頁)， 自無證據能力，不得採
    為裁判之基礎。
三、再按辯護人固主張告訴人於偵查中提出之麥當勞高雄九如兒
    童遊戲區照片4 張（參91年度發查字第500 號卷〈下稱偵1
    卷〉第9 、10頁）及本院審理中提出之麥當勞高雄九如店兒
    童遊區照片13張（參本院簡上卷一第230 頁至第240 頁）、
    17 張 （參本院簡上卷一第287 頁至第297 頁，該次期日告
    訴代理人提出照片共22張，惟其中編號1 、2 、16、18、19
    等5張 照片並非麥當勞高雄九如兒童遊戲間照片），其與告
    訴人提出之告訴狀性質相同，屬傳聞證據而不具有證據能力
    等語，惟就該等照片本身性質而言，係由照相機之物理機械
    拍攝而得之物證，並非屬被告以外之人於審判外以言詞或書
    面表示之供述，即無傳聞法則之適用，辯護人上開主張，容
    有誤會，是告訴人所提出上開共計34張照片，應具有證據能
    力，亦予敘明。
伍、得心證之理由及所憑之證據：
一、被告於本案發生時（即90年8 月2 日）係麥當勞高雄九如店
    之經理，該店設有兒童遊戲區遊樂場所，被告之業務包含負
    責該遊樂場各項遊樂設施之安全管理及維護，被害人連惟眾
    （83年9 月2 日生）與其母俞珮祺、其友人庚○○、丁○○
    （83年12月31日生，即庚○○之子）等人於90年8 月2 日下
    午5 時許，前往麥當勞高雄九如店消費，被害人與丁○○2
    人在無成人陪同之情形下，自行進入兒童遊戲區玩，並在遊
    戲區溜滑梯後方與牆壁間僅有75公分之走道上，將放置在遊
    戲區之軟墊積木數塊，自行向上疊高約81公分，輪流爬上跳
    躍，被害人在跳躍中不慎跌落，頭部受有左側頭部創傷等情
    ，為公訴人及被告所不爭執，且經證人庚○○、俞珮祺、丁○○分別於本院審理中到庭證述明確（參本院簡上卷一第
    139 頁、第150 頁、第154 、155 頁），並有健生醫院診斷
    證明書（見偵5 卷第20頁）、統一發票（見偵1 卷第6 頁）
    各1 紙及臺灣高雄地方法院檢察署檢察官於91年2 月4 日至
    麥當勞高雄九如店兒童遊戲區勘驗之勘驗筆錄1 份（見偵2
    卷第67頁至第69頁）在卷可憑，堪認屬實。
二、公訴人認被害人連惟眾跌落後，因撞及遊戲區內護欄壓條上
    之裂縫缺口而受傷，然為被告所否認，是以本件判斷被告有
    無業務過失傷害犯行，應審究者為：（1）麥 當勞高雄九如
    店兒童遊戲區內之護欄壓條有無裂縫缺口存在？被害人自軟
    墊堆高處跌落，是否撞及護欄壓條裂縫缺口而受傷？被告就
    此有無業務過失犯行？（2）被 害人在無成人之陪同下進入
    兒童遊戲區玩，並將遊戲區內數塊軟墊積木疊高約81公分，
    爬上跳躍之行為，麥當勞高雄九如店員工未予發現阻止，被
    告是否涉有業務過失犯行？茲將本院得心證之理由說明如下
    ：
(一)麥當勞高雄九如店兒童遊戲區內之護欄壓條有無裂縫缺口存
    在？被害人自軟墊堆高處跌落，是否撞及護欄壓條裂縫缺口
    而受傷？被告就此有無業務過失犯行？
 1、就告訴人所提出上開34張照片是否為案發當日即90年8 月2
    日晚間被告所任職之麥當勞高雄九如店兒童遊戲間之現場狀
    況乙節，業據證人即被害人之母俞珮祺於本院審理時證稱：
    「（檢察官請審判長提示發查卷內第9 頁照片）（審判長提
    示發查卷內第9 頁照片。）（檢察官問：照片是否你拍攝？
    ）是的。（檢察官問：何時拍攝？）連惟眾就醫逢好針後，
    他父親帶他回家休息，我與庚○○及鄭的小孩再開車一同回
    麥當勞，回麥當勞前我先去買立可拍，到麥當勞我自己1 人
    上樓拍照。（檢察官問：你拍照完後，是否直接拿照相館沖
    洗？）我有點忘記了，我當時買的是用完即丟棄的照相機。
    …（檢察官問：告訴代理人今日提出之照片22張，是否案發
    當天所拍攝？）案發當天晚上照的。」等語詳實（見本院簡
    上卷一第140 頁、第265 頁），核與證人庚○○於本院審理
    時證稱：「（檢察官問：俞當時看到連惟眾受傷是否立即自
    兒童遊戲區拍照？）當時是先送連惟眾就醫，包紮好後，又
    回到麥當勞查明原因。（檢察官問：當時返回麥當勞後，你
    有無一起至兒童遊戲區查看原因？）無，我在車上照顧我的
    兩名小孩，俞自己拿著照相機上樓。」等語（見本院簡上卷
    一第148 頁）、證人即本案發生時麥當勞高雄九如店副理丙○○到庭證述：「（辯護人傅問：你的印象中你知悉上揭事
    件時是當天早上中午或晚上？）是在晚上約7 點多時。（辯
    護人傅問：你如何知悉？）我印象中當天時間點，我在做樓
    面時，發現有1 名小姐拿照相機拍照，我主動過去詢問，他
    為何拍照，她表示說有小孩受傷。」等語（見本院簡上卷一
    第161 頁）相符，堪認案發後被害人之母俞珮祺確有於該日
    晚間7 點多返回麥當勞高雄九如店兒童遊戲區拍照取證。又
    經本院比對告訴人所提出上開34張照片與麥當勞高雄九如店
    兒童遊戲區改裝後之照片（見偵5 卷第43頁至第55頁），兩
    者照片就牆壁、窗戶、走道、溜滑梯等器材之相對位置及擺
    設均大致相同，且依告訴人提出之上開34張照片之背景亦顯
    示係晚間所拍攝，與告訴人指稱及證人庚○○、丙○○證稱
    被害人之母俞珮祺係案發當日晚間至麥當勞高雄九如店兒童
    遊區拍照乙情吻合，是據上所述，堪認告訴人所提出上開34
    張照片，應係被害人之母俞珮祺於90年8 月2 日晚間7 點多
    返回麥當勞高雄九如店兒童遊戲區所拍攝之現場照片。
 2、本案告訴人主張被害人係撞及告訴人於偵查中所提出之照片
    編號1 、2 所圈示之壓條缺口（見偵1 卷第9 頁），而觀諸
    上開照片告訴人所稱之壓條缺口，應係指壓條之接縫處而言
    ，惟由原告所提供之前開照片，並無法確認該接縫處有何缺
    損或磨損不平整之情形，而證人丙○○於本院審理時亦證稱
    ：「（辯護人傅問：你當時看到的木條上有無缺口？）我不
    知道那是不是叫做缺口，該木條部分呈圓弧形狀，很平滑，
    跟其他木條部分一樣，上面塗有亮光漆。」等語明確（參本
    院簡上卷第161 、162 頁），且經臺灣高雄地方法院檢察署
    檢察官至現場勘驗結果，亦認告訴人所指之木條接縫處係呈
    平滑狀態乙情，有臺灣高雄地方法院檢察署檢察官91年度偵
    續字第261 號不起訴處分書一份在卷可參，是依上開照片圈
    示之處及告訴人指述內容，無從證明麥當勞高雄九如兒童遊
    區內護欄壓條接縫處有何缺損或磨損不平整之情，尚難認被
    告就麥當勞九如店兒童遊戲區護欄壓條之維護有何未盡注意
    之處。
 3、又證人即被害人之母俞珮祺本院審理時證稱：「（辯護人傅
    問：你拍照時有無看到兒童遊戲區內護欄上木條有缺角及血
    跡？）我看到有缺角，但沒有血跡。」（見本院簡上卷一第
    142 頁）等語，核與證人丙○○於本院審理時證稱：「（辯
    護人傅問：該名小姐有無帶你至兒童遊戲區現場查看窗框？
    ）有。她說木條上面有缺口，小孩是撞到木條缺口受傷的，
    但是我無法確定小孩是不是撞到木條缺口。因為木條缺口上
    面，並沒有血跡。」等語（見本院簡上卷一第161 頁）相符
    ，參以被害人之母俞珮祺將被害人送醫後返回麥當勞九如店
    兒童遊戲區時，尚未告知麥當勞九如店之任何人員前，即自
    行拍照蒐證，業經證人丙○○於本審理時證述明確（見本院
    簡上卷一第161 頁），且為證人即被害人之母俞珮祺自承屬
    實（見本院簡上卷一第143 頁），經比對案發當天晚間俞珮
    祺所拍攝照片中經告訴人指稱為壓條「缺口」之處，亦同無
    血跡殘留於上，則被害人是否撞及告訴人所指之壓條「缺口
    」，已屬可疑。又參以本案係被害人自行將兒童遊戲之軟墊
    堆疊至81公分之高度，再攀爬至該疊軟墊上跳躍，嗣因重心
    不穩而跌落，是以現場狀況而言，被害人亦可能撞及位置較
    高之玻璃金屬支撐架而非告訴人所指之壓條「缺口」，而經
    臺灣高雄地方法院檢察署檢察官函詢健生醫院即原告受傷後
    就醫之診所有關原告頭部傷口之成因時，該院答覆稱：因頭
    皮組織比一般皮膚較無彈性而脆弱，即使鈍物撞擊亦會形成
    相當大的傷口，端視其撞擊力量而定，故實難據此判定撞擊
    物為木條缺口或玻璃旁金屬支撐架等語，亦有健生醫院函一
    紙附卷可考，是被害人究係撞及玻璃金屬支撐架抑或告訴人
    所指壓條「缺口」處，亦無從由被害人之傷口予以判定。再
    者，證人即案發當日與被害人一同在兒童遊戲間玩耍之丁○○雖於本院審理時證稱：「（檢察官問：連惟眾摔下時你是
    否在旁邊？）是的。（檢察官問：連惟眾摔下時，是往前撲
    倒或是往後仰倒？）往後仰倒。（檢察官問：連惟眾有撞到
    物品？）連惟眾撞到旁邊的木條。（檢察官請審判長提示發
    查他字卷第9 頁上方照片）（審判長提示發查卷他字第9 頁
    上方照片）（檢察官問：連惟眾撞到何處木條你能否當庭指
    出？〈提示〉連惟眾撞到照片打圈處〈丁○○指出發查他字
    第9 頁上方照片〉。」等語（參本院簡上卷一第155 頁），
    惟證人丁○○於案發當時係年僅7 歲之幼童，事發當時正與
    被害人一同嬉戲中，被害人自堆疊而起之軟墊上跌落更係突
    發狀況，證人洪家豪是否真能清楚看見原告撞擊之位置，已
    非無疑，且經檢察官於偵查中令丁○○依告訴人提出之現場
    照片指出被害人自軟墊跌落撞及之處，其圈示指證被害人跌
    落撞及之處，顯與告訴人指稱之上開壓條「缺口」位置不符
    （參偵2 卷第18頁），另其於偵查中證稱：「（檢察官問：
    連惟眾摔下情形？）他先撞到玻璃滑下來再撞到缺角」等語
    （參偵2 卷第71頁），亦與其於本院審理中之證述有所出入
    ，顯見證人丁○○對於被害人究係撞及何處，因距案發時已
    逾3 年餘而無法為正確之記憶，是證人洪家豪於本院審理中
    證稱被害人就是撞及告訴人指稱之壓條「缺口」等語，亦無
    從遽為被告不利之認定。
 4、綜上等情，告訴人雖以案發時之現場照片指述被害人就是撞
    及照片所圈示之木條「缺口」，惟依告訴人提出之現場照片
    ，並無從證明麥當勞高雄九如兒童遊區內護欄壓條接縫處有
    何缺損或磨損不平整之情，尚難認被告就麥當勞九如店兒童
    遊戲區之維護有何未盡注意之處，且依公訴人所舉事證，亦
    無從證明被害人確係撞及告訴人指述之木條「缺口」而受有
    傷害。從而，本案難認被告就兒童遊戲區之器材維護有何業
    務上過失而致被害人受有傷害之犯行。
(二)被害人在無成人之陪同下進入兒童遊戲區玩，並將遊戲區內
    數塊軟墊積木疊高約81公分，並爬上跳躍之行為，麥當勞高
    雄九如店員工未予發現阻止，被告是否涉有業務過失犯行？
1 、麥當勞高雄九如店兒童遊戲區入口處樹立告示牌，內容告以
    「限90～120 公分兒童使用」、「進入兒童遊樂區應有成人
    1 名在場在旁陪伴」等文字，並有身高量測表供測量，有告
    訴人及被告所提出之相關照片可資證明（參偵2 卷第34頁至
    41頁、本院簡上卷第291 頁）；而兒童遊戲區內係按90至
    120 公分之兒童依正常合理使用遊樂設施，可能發生之安全
    疑慮，在四周牆壁依上開使用高度上限加裝以塑膠皮革包覆
    之軟性無銳角之護墊，並在該護墊之上方以護木壓條固定，
    以防止兒童受傷，且區內提供之溜滑梯係經專供上開高度限
    度內兒童使用，並具有防止兒童掉落之設計，又放置在遊戲
    區內之軟墊積木，係以塑膠皮革包覆海棉製成，材質柔軟而
    無安全之虞，是麥勞九如店兒童遊戲間之整體裝設及器材，
    均係依照上開身高限度內之兒童為考量而設置，其安全性業
    經安全證機構檢驗合格，亦有被告提出之兒童遊樂設備安全
    規範檢驗證書1 份在卷可憑（參偵2 卷第42頁至第44頁）；
    又放置在兒童遊戲區內之軟墊積木，其遊戲方式係供兒童躺
    、臥、或堆疊形狀，並非供兒童向上疊高後攀爬至上面站立
    、跳躍等情，亦為被告及公訴人所不爭執。是以，麥當勞高
    雄九如店兒童遊戲區僅免費提供90-120公分之兒童，依使用
    規則及各項器材之正常合理使用方式入內遊玩乙節，堪予認
    定。
 2、本案被害人連惟眾於本案發生時，係就讀於龍華國小1 年級
    下學期升2 年級上學期之暑假期間，當時身高約為122.8 公
    分至127.5 公分之間，此有高雄市鼓山區龍華國小91年12月
    2 日高市龍華字第0910002891號函附卷可參（見91年度偵續
    字第261 號卷第19頁），足證被害人連惟眾於案發時之身高
    已逾麥當勞高雄九如店規定進入兒童遊戲區身高120 公分之
    上限，本不應進入兒童遊戲區玩樂。又被害人之母俞珮祺並
    未依麥當勞高雄九如店兒童遊戲區揭示之使用規則陪同被害
    人進入兒童遊樂區乙節，業經證人俞珮祺、庚○○證述明確
    （參本院簡上卷第139 頁、第150 頁），亦為被告及公訴人
    所不爭執，自堪認屬實。再依證人丁○○於本院審理時之證
    述及臺灣高雄地方法院檢察署檢察官於91年2 月4 當勘驗現
    場結果，被害人係因將兒童遊樂區內供躺、臥或積木遊戲使
    用之軟墊疊高至約81公分之高度，並站立於軟墊上方彈跳時
    摔落受傷，業經認定屬實，參以麥當勞高雄九如店兒童遊樂
    區其四周牆壁均設有護欄，該等護欄並均有以塑膠皮革包裝
    ，內含軟性無銳角之護墊，已如前述，此等設計本即為避免
    兒童在內遊玩時，因互相推擠撞擊牆面而受傷，護欄之高度
    並係斟酌使用者身高所為之設計，且告訴人所指稱具有安全
    上危險之壓條係位於護欄上方，壓於塑膠皮革之上，其側邊
    並未突出塑膠皮革所包裹之軟性護墊，此有告訴人所提出案
    發時現場照片可資佐證，以該兒童遊樂區係供兒童溜滑梯及
    堆疊積木玩耍，並非供兒童自行將軟墊積木堆疊至81公分並
    攀爬上去彈跳或向下跳躍，則一般身高在90公分以上、120
    公分以下之兒童於遊樂區內，以正常合理之使用方式遊戲時
    ，縱因推擠而撞擊護欄，其撞擊之位置亦必在護欄之側邊而
    非上方，是依正常之使用方式而言，於遊樂區內玩耍之兒童
    並無由上而下撞擊護欄上方壓條之可能，麥當勞九如店設計
    建置此等護欄之目的亦絕非在避免使用者由上而下撞擊該處
    ，是從被害人自行將遊戲區內之軟墊積木堆疊至約81 公 分
    高度並攀爬至上面跳躍而跌落傷乙情觀之，堪認被害人使用
    前開遊樂器材之方式顯已逾越正常合理之使用方式，亦非屬
    被告依一般人之注意即得預見之範圍。
 3、公訴人固指稱被告於麥當勞九如店任職經理期間未於遊戲區
    設專人管制排除有兒童未經成人陪同擅自進入遊戲區內遊玩
    之情況，被告就此部分應有業務上過失，惟麥當勞高雄九如
    店設置兒童遊戲區係以免費方式提供來店消費之成人攜帶兒
    童入內遊玩，而該遊戲區內之設置及相關器材均經安全認證
    機構檢驗合格，如兒童於成人陪伴並以一般合理之方式使用
    區內遊樂器材，難認有何安全上之顧慮，而與其他供兒童遊
    玩而較具危險性之付費營業場所（如游泳池、兒童遊樂園等
    ）須設置專人管理之情況有異，麥當勞高雄九如店既已於兒
    童遊樂區入口處豎立明顯之牌示，其內容並清楚說明使用之
    對象及應由成人陪同進入之意旨，則被告自得信賴消費者會
    遵守此等規定，並依照正常合理之使用方式使用，如要求被
    告須指派專人在兒童遊戲區看管，無異如同要求提供公園設
    施供人遊憩之企業，除要求其提供之器材於正常使用之情形
    下無安全上之危險外，同時要求提供人必須派人隨時於現場
    看管，防止任何人以違反正常使用之方式使用器材而受傷之
    可能，此等要求顯已逾越消費者保護法之規範意旨，且屬強
    人所難，是被告於麥當勞高雄九如店任職經理期間，就該店
    兒童遊戲區之設置管理，並無違反消費者保護法相關保護規
    範意旨之行為。
 4、綜上諸情，本案事故發生時，被害人之身高既早已超出被告
    所任職麥當勞高雄九如店得進入兒童遊樂區使用之上限而不
    應進入，被害人之母親亦未依麥當勞高雄九如兒童遊區入口
    處豎立牌示之使用規則陪同被害人一同進入，致被害人違反
    前開有關身高限制之規定進入後，復以違反麥當勞高雄九如
    店設置軟質積木正常使用之方式，站立於堆疊起高達約81公
    分之軟墊積木上跳躍，因而重心不穩跌落，惟案發時被告未
    指派專人看管兒童遊戲區乙節，並無違反消費者保護法或及
    他保護消費者之注意義務規定，且被害人係以上開非合理方
    式使用本屬安全無虞之遊樂器材而受有傷害，亦非被告依一
    般人之注意所得預見，則被害人之受傷顯係因其個人行為及
    被害人之母俞珮祺疏於照顧注意所致。從而，本案亦難認被
    告就兒童遊戲區之設置管理有何業務上過失而致被害人受有
    傷害之犯行。
三、綜上所述，公訴人所舉證明方法，尚難使本院就被告於麥當
    勞高雄九如店兒童遊戲區之器材維護、設置管理有何業務上
    過失行為致被害人受有傷害形成有罪之心證，此外，本院復
    查無其他積極證據足認被告有何業務過失之犯行，則揆諸前
    揭法律規定及判例意旨，本件尚屬不能證明被告犯罪。原審
    疏未詳究上情，對被告遽予論罪科刑，自非允洽；被告以原
    判決不當為由提起上訴，應屬可取，為有理由。
四、末按，檢察官聲請簡易處刑之案件，法院於審理後，認應為
    無罪判決之諭知者，應適用通常程序審判之，刑事訴訟法第
    452 條及第451 條之1 第4 項但書第3 款分別定有明文。而
    本件原判決無可維持，既如前述，自應由本院合議庭將原判
    決撤銷，並改依第一審通常程序審判，而為被告無罪之諭知
    。
據上論斷，應依刑事訴訟法第455 條之1 第1 項、第3 項、第45
2 條、第369 條第1 項前段、第364 條、第301 條第1 項前段，
判決如主文。
本案經檢察官甲○○到庭執行職務。
中    華    民    國    95    年    2     月    22    日
                  刑事第十二庭  審判長法  官  施柏宏
                                      法  官  洪能超
                                      法  官  林書慧
以上正本證明與原本無異。
如不服本判決，應於判決送達後10日內，向本院提出上訴狀。
中    華    民    國    95    年    2     月    24    日
                                      書記官  鍾錦祥


司法院資訊處製作；財團法人民間司法改革基金會備份。
